臺灣屏東地方法院交通事件裁定　　　　　96年度交聲字第73號
原處分機關　交通部公路總局高雄區監理所屏東監理站
異　議　人
即受處分人　乙○○
上列受處分人因違反道路交通管理處罰條例案件，對於交通部公
路總局高雄區監理所屏東監理站民國96年3 月2 日所為之屏監違
字第裁82-N00000000號處分（原處分：高警交字第N00000000 號
），聲明異議，本院裁定如下：
    主  文
異議駁回。
    理  由
一、原處分意旨略以：受處分人即異議人乙○○於民國96年1 月
    14日16時53分許，駕駛KZ-3985 號自用小客車，在行經設有
    燈號管制之高雄縣旗山鎮○○路○ 段與大德路之交岔路口時
    ，於紅燈號誌亮起之情況下違規闖越紅燈，為高雄縣政府警
    察局旗山分局警員開單舉發，由原處分機關依道路交通管理
    處罰條例第53條第1 項規定，裁處異議人罰鍰新臺幣（下同
    ）2,700元，並記違規點數3 點等語。
二、聲明異議意旨略以：受處分人即異議人乙○○否認有前開闖
    越紅燈之行為，辯稱當時駕車經過該路口，不知何原因遭警
    攔檢，以紅旗示意停車，後該名員警又以紅旗指示離開現場
    ，不久即接獲罰單；當日確實完全按照燈號指示，綠燈行駛
    ，無違規之情形；又其平日奉公守法，不可能闖越紅燈，原
    處分機關裁處異議人罰鍰，顯非適當，故異議人不服該裁處
    ，乃提起本件異議云云。
三、汽車駕駛人，行經有燈光號誌管制之交岔路口闖紅燈者，處
    新臺幣（下同）1,800 元以上5,400 元以下罰鍰，道路交通
    管理處罰條例第53條第1 項定有明文。並應依同條例第63條
    第1 項第3 款之規定記違規點數3 點。又「汽車駕駛人之行
    為有下列情形之一，當場不能或不宜攔截製單舉發者，得逕
    行舉發：一闖紅燈或平交道。」、「第一項逕行舉發，應記
    明車輛牌照號碼、車型等可資辨明之資料，以汽車所有人為
    被通知人製單舉發。」同條例第7 條之2 第1 項第1 款、第
    4 項復已明定。
四、經查，本件受處分人即異議人乙○○於96年1 月14日16時53
    分許，駕駛ZK-3985 號自用小客車，在行經設有燈號管制之
    高雄縣旗山鎮○○路○ 段與大德路之交岔路口時，於紅燈號
    誌亮起之情況下違規闖越紅燈，為高雄縣政府警察局旗山分
    局警員當場開單舉發之事實，有高雄縣政府警察局高警交字
    第N00000000 號舉發違反道路交通管理事件通知單在卷可稽
    ，而證人即當時執行交通勤務之甲○○警員並到庭結證稱：
    我是看他闖紅燈，再示意他停下來等語明確（詳本院卷96年
    5 月2 日訊問筆錄）。參以證人甲○○當庭所繪製之違規現
    場圖所示，該肇事交叉路口並無轉彎路況，員警攔停異議人
    即受處分人之位置距離設置燈光號誌之交叉路口僅50公尺並
    無甚遠，且證人即當時執行交通勤務之甲○○警員亦到庭結
    證稱：當日肇事時間為下午16時、車流量不多等等，足證該
    執勤員警應無不能清楚眼見異議人即受處分人有無闖越紅燈
    之客觀情狀。再者，證人與異議人間不僅未有任何怨隙，又
    係毫不相識之人，衡情證人應無設詞攀誣，或虛構違規事實
    以陷害異議人之理。況警員執行公務，依法作成行政處分時
    ，本身即受有行政責任之監督，且其到庭具結作證，更係以
    刑事責任擔保其證言之真實性，故證人甲○○前開證述內容
    ，經核尚無不可採信之處。因之，異議人於前揭時、地，行
    駛前開自小客車，於行經設有燈光號誌管制之交岔路口，闖
    越紅燈之事實，應可認定。
五、從而，原處分機關援引道路交通管理處罰條例第53條第1 項
    及第63條第1 項第1 款等規定，據以裁處異議人罰鍰2700元
    ，並記違規點數3 點，核無違誤。異議為無理由，應予駁回
據上論斷，應依道路交通案件處理辦法第19條，裁定如主文。
中　　華　　民　　國　　96　　年　　5 　　月　　2 　　日
                  交通法庭      法  官  羅培毓
以上正本證明與原本無異。
如不服本裁定應於收受送達後五日內向本院提出抗告書狀敘述抗
告之理由抗告於台灣高等法院高雄分院。
中　　華　　民　　國　　96　　年　　5 　　月　　2 　　日
                                書記官  張儷薾
